臺灣臺中地方法院刑事判決
110年度簡上字第182號
上  訴  人  
即  被  告  汪晉緯


上列上訴人因毀棄損壞案件，不服本院109年度中簡字第1375號
中華民國110年2月8日第一審簡易判決（偵查案號：109年度偵字
第8719號），提起上訴，本院判決如下：
    主    文
上訴駁回。
    犯罪事實及理由
一、本案經本院審理結果，認第一審簡易判決認事用法及量刑均
    無不當，應予維持，並引用附件第一審判決書記載之事實、
    證據及理由。
二、被告上訴意旨略以：被告事發當天沒有拿告訴人之手機，自
    無毀損告訴人手機，也沒有毀損故意，且證人王志成當天也
    在場勸架，可以作證。請求為無罪判決等語（見本院卷第11
    -13、98、99頁）。
三、經查：
（一）被告上訴意旨雖否認有何毀損犯行，然原審判決認定：「
      本案案發時即民國109年1月6日晚間9時許，被告與告訴人
      林庭薇（原名何嘉媛）發生衝突，後於翌（7）日上午11
      時16分許，告訴人即以簡訊要求被告應賠償行動電話之事
      ，而被告收受訊息後，毫無否認與告訴人行動電話毀損之
      事相關、或拒絕賠償之舉，反而回傳『來跟我拿』之訊息予
      告訴人。參諸告訴人傳送該等訊息之前日，2人方為金錢
      債務而有齟齬，且被告因告訴人之工作情況、態度等，而
      對告訴人有所不信賴等節，有被告供陳在卷，倘被告自認
      無須為告訴人行動電話毀損之事負責，理當即時以訊息嚴
      正否認，並據理力爭，以避免後續麻煩，然被告非但毫不
      否認，甚至以訊息要求告訴人前去向被告領款，堪認被告
      確實有毀損告訴人行動電話之行為，其前開所辯，並非可
      採。」已充分說明被告辯解何以不可採之理由，並據此認
      定被告犯犯毀損他人物品罪，處拘役30日，如易科罰金，
      以新臺幣1仟元折算1日。經核與卷內事證相符，論理符合
      經驗法則，認事用法均無不當，量刑亦無輕重失衡，應予
      維持。被告上訴意旨否認辯稱其並未故意毀損告訴人手機
      指摘原判決不當等語，屬無理由。
（二）至於被告上訴意旨雖稱有證人王志成可以證明事發經過，
      然本院於110年9月16日準備程序時，已諭知被告應於庭後
      7日陳報證人王志成之年籍資料（見本院卷第98頁），然
      迄110年12月16日本院審理時，被告均無陳報證人資料，
      以致本院無從傳喚證人，且依卷內所證據以足以認定被告
      犯行，被告上訴意旨聲請傳喚證人王志成核屬無從調查亦
      無調查必要。
四、綜上所述，本案上訴未提出其他有利之證據及辯解，僅仍執
    前詞否認犯罪，為無理由，應予駁回。
五、刑事簡易判決之第二審，被告經合法傳喚，無正當之理由不
    到庭者，得不待其陳述，逕行判決，刑事訴訟法第455 條之
    1 第3 項準用同法第371 條定有明文。本案被告經合法傳喚
    無正當理由不到庭，爰依前揭規定，本院不待其陳述，逕行
    判決。
據上論斷，應依刑事訴訟法第455條之1第1項、第3項，第373 條
、第368條，判決如主文。
本案經檢察官張富鈞聲請簡易判決處刑，檢察官温雅惠到庭執行
職務。
中　　華　　民　　國　　111 　年　　1 　　月　　20　　日
                  刑事第二庭   審判長法  官  陳淑芳
　
                                     法  官  黃光進
　
                                     法  官  徐煥淵
以上正本證明與原本無異。
不得上訴。
　　　　　　　　　　　　　　　　　　書記官　陳麗靜　　　　　
中　　華　　民　　國　　111 　年　　1 　　月　　20　　日
附錄本案論罪科刑法條：
中華民國刑法第354條
毀棄、損壞前二條以外之他人之物或致令不堪用，足以生損害於
公眾或他人者，處2年以下有期徒刑、拘役或1萬5千元以下罰金
。